【裁判字號】    89,上易,4288
【裁判日期】    891229
【裁判案由】    傷害
【裁判全文】
臺灣高等法院刑事判決                          八十九年度上易字第四二八八號
    上  訴  人
    即  被  告  甲○○
右上訴人因被告傷害案件，不服臺灣板橋地方法院八十九年度易字第二三一○號，中
華民國八十九年八月二十五日第一審判決（起訴案號：臺灣板橋地方法院檢察署八十
九年度偵字第五六三三號）提起上訴，本院判決如左：
    主  文
上訴駁回。
    事實及理由
一、本案經本院審理結果，認第一審以上訴人即被告甲○○犯刑法第二百七十七條第
    一項之罪，判處拘役肆拾日，並諭知易科罰金折算之標準為三百元折算一日，認
    事用法及量刑均無不當，應予維持，並引用第一審判決書記載之事實、證據及理
    由（原判決事實理由欄所載甲○○經營之小吃店，應更正為甲○○所工作之小吃
    店）。（如附件）
二、被告上訴意旨略以：伊係迫於自衛而不得不反抱對方並未反擊；證人廖月銀為生
    意上之競爭對手，出於打抱不平而作證，不會違法偽證；警員說你們雙方均未受
    傷，如何相互控告；被告亦因被毆而受有多處瘀傷云云。惟查告訴人否認警員曾
    說雙方均未受傷，如何相互控告等語，且被告供稱為上開陳述之警員係吳泳來，
    然查吳泳來於警訊筆錄已載明告訴人受傷情形（見偵卷第三頁反面），且被告於
    本院供承：「（提示偵卷第二十五頁反面：你在偵查中也說他有受傷？）他（指
    告訴人）就是外傷，我們只有互扯頭髮。」等語（見本院八十九年十二月七日訊
    問筆錄），足證告訴人確受有外傷，證人廖月銀證稱係告訴人打被告，被告並未
    打告訴人云云，毆人者受傷，被毆者無傷，寧有是理？自以被告稱告訴人受有外
    傷為可採，廖月銀之證言，顯係迴護被告之詞，應無可取。況被告自稱伊亦受有
    多處瘀傷云云，則警員吳泳來何至稱雙方均未受傷？是被告所辯警員說你們雙方
    均未受傷，如何相互控告云云，與事實不符，應無可採。又被告若僅迫於自衛而
    單純反抱對方，何至告訴人受有腦震盪、一處瘀傷、三處擦傷、一處扭傷，本案
    復查無被告有何正當防衛之情形，被告所辯迫於自衛而不得不反抱對方並未反擊
    云云，亦無可採。至被告稱亦受有多處瘀傷乙節，未據提出驗傷單為證，無從得
    知是否屬實，且係被告是否提出告訴之另一問題。被告上訴非有理由，應予駁回
    。
三、據上論結，應依刑事訴訟法第三百七十三條、第三百六十八條判決如主文。
本案經檢察官張啟彬到庭執行職務。
中      華      民      國    八十九    年     十二     月    二十九    日
                              臺灣高等法院刑事第二十四庭
                                  審判長法  官  陳  貽  男
                                        法  官  陳  憲  裕
                                        法  官  聶  齊  桓
右正本證明與原本無異。
不得上訴。
                                        書記官  陳  思  云
中      華      民      國    八十九    年     十二     月    二十九    日
附件：
臺灣板橋地方法院刑事判決                        八十九年度易字第二三一號
    公  訴  人  臺灣板橋地方法院檢察署檢察官
    被      告  甲○○  女  四十二歲（民國○○○年○月○日生）
                        身分證統一編號：Ｆ二二二八五六三二號
                        住臺北縣蘆洲市○○路二六巷四九弄一一號四樓
右列被告因傷害案件，經檢察官提起公訴 (八十九年度偵字第五六三三號），本院判
決如左：
    主  文
甲○○傷害人之身體，處拘役肆拾日，如易科罰金以佰元折算壹日。
    事  實
一、甲○○於民國（下同）八十九年一月三十一日下午六時三十分許，不滿乙○○將
    車號ＡＫ─三一六六號自用小客車停放在臺北縣蘆洲市○○○路二八七號前，影
    響其經營之小吃店生意，遂與乙○○發生爭執，甲○○即基於傷害故意，毆打乙
    ○○，致乙○○受有腦震盪、左眼下瘀傷二乘三公分、下唇內擦傷零點三乘零點
    三公分、左腕擦傷一乘零點伍公分、左手臂擦傷二乘二公分、頸部扭傷之傷害。
二、案經被害人乙○○訴由台北縣政府警察局蘆洲分局移送台灣板橋地方法院檢察署
    檢察官偵查起訴。
    理  由
一、訊據被告甲○○矢口否認有何傷害犯行，辯稱：乙○○將車輛停放在伊經營的小
    吃店前，影響伊生意，伊當時忙於店內清潔工作，手中正持滴水的菜瓜布，走過
    去向乙○○表示不要將車輛停放店前，菜瓜布的水滴因而滴落車面，乙○○不高
    興的進入店內，拿伊店內的辣椒醬潑灑在伊的收銀機上並出手毆打伊，伊亦生氣
    的拿辣椒醬反潑在乙○○的車輛，伊並未毆打乙○○云云。經查，右揭被告甲○
    ○毆打乙○○之事實，業據告訴人乙○○於警訊偵查及本院審理時指訴綦詳，並
    有乙○○之診斷證明書一紙在卷可稽。被告甲○○之鄰居廖月銀雖於本院審理時
    證稱：被告甲○○確實未毆打乙○○而係乙○○毆打被告甲○○云云，然證人廖
    月銀係被告甲○○之鄰居，是以其證詞難免偏頗。因告訴人乙○○指訴歷歷並提
    出診斷證明書，是以被告甲○○所辯無非飾卸之詞，不足採信。本件事證明確，
    被告甲○○犯行堪以認定。
二、核被告甲○○所為，係犯刑法第二百七十七條第一項之傷害罪。爰審酌被告甲○
    ○犯罪之動機、犯罪時所受之刺激、犯罪之手段、被害人所受傷害程度，被告之
    品行、智識程度、犯罪後態度等一切情狀，量處如主文所示之刑，並諭知易科罰
    金之折算標準。
據上論斷，應依刑事訴訟法第二百九十九條第一項前段、刑法第二百七十七條第一項
、第四十一條、罰金罰鍰提高標準條例第一條前段、第二條，判決如主文。
本案經檢察官彭聖斐到庭執行職務。
中      華      民      國    八十九    年      八      月    二十五    日
                                      臺灣板橋地方法院刑事第二庭
                                          法  官  黃  惠  瑛
右正本證明與原本無異。
如不服本判決，應於判決送達後十日內，向本院提出上訴狀。
                                          書記官  張  志  華
中      華      民      國    八十九    年      八      月    三十一    日
附錄本案論罪科刑法條全文：
刑法第二百七十七條
傷害人之身體或健康者，處三年以下有期徒刑，拘役或一千元以下罰金。
犯前項之罪，因而致人於死者，處無期徒或七年以上有期徒刑；致重傷者，處三年以
上十年以下有期徒刑。


司法院資訊處製作；財團法人民間司法改革基金會備份。
